Config:
  hfst:
    Gen: ../../../src/generator-gt-norm.hfst
    Morph: ../../../src/analyser-gt-norm.hfst
  xerox:
    Gen: ../../../src/generator-gt-norm.xfst
    Morph: ../../../src/analyser-gt-norm.xfst
    App: lookup

Tests:

# todo:
# Proofread the gold standard (below)
# Then: run analyser, then correct. 


  Verb - vanheta: # Verb 'to bring' - full paradigm
     vanheta+V+Inf: vanheta
     vanheta+V+Ind+Prs+Sg1: vanhenen
     vanheta+V+Ind+Prs+Sg2: vanhenet
     vanheta+V+Ind+Prs+Sg3: vanhenee
     vanheta+V+Ind+Prs+Pl1: vanhenema
     vanheta+V+Ind+Prs+Pl2: vanhenetta
     vanheta+V+Ind+Prs+Pl3: vanhethaan
     vanheta+V+Ind+Prt+Sg1: vanhenin
     vanheta+V+Ind+Prt+Sg2: vanhenit
     vanheta+V+Ind+Prt+Sg3: vanheni
     vanheta+V+Ind+Prt+Pl1: vanhenima
     vanheta+V+Ind+Prt+Pl2: vanhenitta
     vanheta+V+Ind+Prt+Pl3: vanhethiin
     vanheta+V+PrfPrc+Sg+Nom: vanhenu
